【裁判字號】    99,抗,1151
【裁判日期】    990920
【裁判案由】    聲請迴避
【裁判全文】
臺灣高等法院民事裁定                  99年度抗字第1151號
抗  告  人  乙○○
上列抗告人因與相對人甲○○間損害賠償事件，聲請法官迴避，
對於中華民國99年6月24日臺灣士林地方法院99年度聲字第656
號裁定提起抗告，本院裁定如下：
    主  文
抗告駁回。
抗告訴訟費用由抗告人負擔。
    理  由
一、按依民事訴訟法第33條第1項規定，當事人得聲請法官迴避
    之情形，為法官有同法第32條所定應自行迴避之情形而不自
    行迴避，或法官有該條所定以外之情形，足認其執行職務有
    偏頗之虞者。又主張法官有應自行迴避而不自行迴避以外之
    情形，足認其執行職務有偏頗之虞，據而聲請法官迴避者，
    應以法官對於訴訟標的有特別利害關係，或與當事人之一造
    有密切之交誼或嫌怨，或基於其他情形客觀上足疑其為不公
    平之審判者為其原因事實，若僅憑當事人之主觀臆測，或不
    滿意法官進行訴訟遲緩，或認法官指揮訴訟欠當，則不得謂
    其有偏頗之虞（最高法院69年台抗字第457號判例意旨參照
    ）。
二、抗告人主張略以：原法院99年度重訴更一字第1號伊與相對
    人即原告甲○○間損害賠償事件，由古振暉法官審理。古振
    暉法官對伊聲請調查證據表示不悅，難認其能公平審理該案
    。又伊與被告蘇履泰聲請調查原告甲○○來臺進行洗錢回流
    至星加坡之銀行專用帳戶及該帳戶款項之使用情形，古振暉
    法官並不想查明。惟古振暉法官卻應原告甲○○所求調查伊
    及被告蘇履泰、蘇孫中慧等人之所有銀行帳戶；而對伊與其
    他被告聲請調查原告甲○○之銀行帳戶明細，及原告甲○○
    之建業公司商業帳簿、公司會計帳目資料等卻不置理，完全
    偏頗原告甲○○一方。另自原法院96年度重訴字第138號古
    振暉法官所為更正原判決命伊與被告蘇履泰給付原告甲○○
    金額之裁定，亦可釋明古振暉法官偏袒原告甲○○。爰依民
    事訴訟法第33條第1項第2款規定，聲請法官迴避云云。
三、按承審法官是否依當事人之聲請調查證據，係屬行使訴訟指
    揮權之範疇。經查古振暉法官未依抗告人之聲請調查證據，
    乃訴訟指揮之職權行使，非屬迴避之事由。另查抗告人所提
    出原法院96年度重訴字第138號古振暉法官所為更正原判決
    命伊與被告蘇履泰給付原告甲○○金額之裁定，係屬誤寫、
    誤算之顯然錯誤，而依民事訴訟法第232條第1項所為之更正
    ，已載明於裁定理由，並未能以此遽認古振暉法官偏袒原告
    甲○○。此外，抗告人並未能釋明古振暉法官就本案訴訟標
    的有特別利害關係，或其與當事人間有密切之交誼或嫌怨，
    足疑其為不公平之審判。抗告人依其主觀臆測認古振暉法官
    有偏頗之虞，聲請古振暉法官迴避，不應准許。原法院裁定
    駁回抗告人之聲請，並無不合。抗告意旨指摘原裁定不當，
    聲明廢棄，為無理由。
四、據上論結，本件抗告為無理由，依民事訴訟法第495條之1第
    1項、第449條第1項、第95條、第78條，裁定如主文。
中    華    民    國    99    年    9     月    20    日
                      民事第七庭
                        審判長法  官  許正順
                              法  官  蘇芹英
                              法  官  鄭威莉
正本係照原本作成。
本裁定除以適用法規顯有錯誤為理由外，不得再抗告。如提起再
抗告，應於收受後10日內委任律師為代理人向本院提出再抗告狀
。並繳納再抗告費新台幣１千元。
中    華    民    國    99    年    9     月    21    日
                              書記官  李垂福

司法院資訊處製作；財團法人民間司法改革基金會備份。
